es: Ponderación del tiempo: Rápido; Impulso; Lento; Otros
tr: Zaman Ağırlıklandırma: Hızlı; Uyarı; Yavaş; Diğer
fr: Pondération temporelle: Rapide; Impulsion; Lent; Autre
hr-HR: Ponderiranje vremena: Brzo; Impuls; Sporo; Ostalo
de: Taktgewichtung: Schnell; Impuls; Langsam; Sonstiges
zh-TW: 時間加權: 快速; 脈衝; 慢速; 其他
hu: Időbeli súlyozás: Gyors; Impulzus; Lassú; Egyéb
da: Tidsvægtning: Hurtig; Impuls; Langsom; Andet
sv: Tidsviktning: Snabb; Impuls; Långsam; Övrigt
zh-CN: 时间计权: 快; 脉冲; 慢; 其他
pl: Ważenie czasem: Szybki; Impuls; Powolne; Inne
ru: Временное взвешивание: Быстро; Импульс; Медленно; Другой
pt-PT: Ponderação de tempo: Rápido; Impulso; Lento; Outro
fi: Aikapainotus: Nopea; Impulssi; Hidas; Muu
th: การถ่วงน้ำหนักเวลา: เร็ว; อิมพัลส์; ช้า; อื่นๆ
ro-RO: Ponderarea timpului: Rapidă; Impulsuri; Lentă; Altele
nl: Tijdweging: Snel; Impuls; Langzaam; Andere
nb: Tidsvekting: Rask; Impuls; Langsom; Annet
sl-SI: Časovno tehtanje: Hitro; Impulz; Počasi; Drugo
pt-BR: Ponderação de tempo: Rápido; Impulso; Lento; Outro
it: Tempo di ponderazione: Veloce; Impulso; Lento; Altro
lt-LT: Reakcijos laikas: Greitas; Impulsinis; Lėtas; Kita
bg-BG: Времево претегляне: Бърз; Импулс; Бавен; Други
sk-SK: Časové váženie: Rýchly; Impulz; Pomalý; Iné
ja: 時間荷重: 高速; インパルス; 遅い; その他
vi: Trọng số thời gian: Nhanh; Xung; Chậm; Khác
cs: Časová konstanta: Rychlé; Impulsní; Pomalé; Jiné
en: Time weighting: Fast; Impulse; Slow; Other
ko: 시간 가중: 빠름; 임펄스; 느림; 기타
el: Χρονική στάθμιση: Γρήγορη; Ωθηση; Αργό; Άλλο